臺灣臺南地方法院臺南簡易庭民事裁定
110年度南小字第1709號
原      告  陳桂清  
被      告  林素梅即許天平之繼承人


            許正邦即許天平之繼承人

上列當事人間請求清償債務事件，本院裁定如下：
    主  文
原告之訴駁回。
訴訟費用由原告負擔。
    理  由
一、原告起訴主張略以：被繼承人許天平於民國73年間向原告借
    款新臺幣(下同)8萬元，並親簽8萬元書函約定以每月3分計
    息，及開立票面金額5萬元之華南銀行支票1紙、面額3萬元
    之本票1紙予原告作為擔保。上開借款其中3萬元借款債權前
    經判決確定，原告曾以該確定判決聲請對許天平、被告許正
    邦(即許興邦)強制執行未獲清償而換發債權憑證在案；另5
    萬元借款債權固曾提起訴訟，然尚有5萬元華南銀行支票及
    上開親簽書函等證據未經法院調查審理而遭駁回。因許天平
    已於77年3月5日死亡，被告林素梅、許正邦為其繼承人，屢
    經催討迄未清償，爰依繼承及消費借貸法律關係請求被告清
    償借款8萬元及按月3分計算之利息等語。
二、按除別有規定外，確定之終局判決就經裁判之訴訟標的，有
    既判力；確定判決，除當事人外，對於訴訟繫屬後為當事人
    之繼受人者，及為當事人或其繼受人占有請求之標的物者，
    亦有效力；原告起訴之訴訟標的為確定判決之效力所及者，
    法院應以裁定駁回之，民事訴訟法第400條第1項、第401條
    第1項、第249條第1項第7款分別定有明文。依同法第436 條
    之23準用同法第436條第2項規定，前開第400條第1項、第40
    1條第1項、第249條第1項第7款規定於小額程序亦適用之。
    次按判斷既判力之客觀範圍時，應依原告起訴主張之原因事
    實所特定之訴訟標的法律關係為據，凡屬確定判決同一原因
    事實所涵攝之法律關係，均應受其既判力之拘束；此乃法院
    應以「既判事項為基礎處理新訴」及「禁止矛盾」之既判力
    積極作用，以杜當事人就法院據以為判斷訴訟標的之權利或
    法律關係存否之基礎資料，再次要求法院另行確定或重新評
    價，俾免該既判力因而失其意義（最高法院100年度台上字
    第229號判決意旨參照）。準此，當事人間之訴訟標的法律
    關係，如於確定之終局判決中業經裁判者，該法律關係即有
    既判力，當事人另提起之新訴訟事件，不得以該確定判決事
    件終結前所提出或得提出而未提出之其他攻擊防禦方法，於
    新訴訟為與該確定判決意旨相反之主張，法院亦不得為反於
    該確定判決意旨之裁判。
三、經查，原告前以被繼承人許天平向其借款8萬元未清償，就
    其中3萬元借款債權部分提起訴訟，經本院74年度訴字第330
    3號判決許天平應給付3萬元確定在案，其後復以對許天平之
    8萬元借款債權及繼承法律關係，對許天平之繼承人即被告
    許正邦(即許興邦)提起訴訟，經本院以93年度南小字第2459
    號判決、95年度小上字第2號裁定(原告曾就95年小上字第2
    號確定裁定提起再審，經本院以95年度再微字第4號裁定駁
    回)認3萬元借款債權為原告對許天平8萬元借款債權之其中
    一部分，前經原告提起訴訟，並經本院以74年度訴字第3303
    號判決確定而取得既判力，再行起訴不合法，另5萬元借款
    債權未能舉證證明，且請求權已罹於時效而裁判駁回確定。
    嗣原告又以對許天平之8萬元借款債權及繼承法律關係，對
    被告許正邦(即許興邦)、林素梅及許天平之其他繼承人即許
    淑婷、許淑貞、許淑媛、許淑宜提起給付票款訴訟，經本院
    以107年度南小字第234號判決認原告請求之8萬元借款債權
    與本院93年度南小字第2459號訴訟之8萬元借款債權，係屬
    同一借款債權，其中3萬元借款債權為上開74年度訴字第330
    3號確定判決效力所及，另5萬元借款債權部分，其中對被告
    許正邦為93年度南小字第2459號判決效力所及，對被告林素
    梅、許淑婷、許淑貞、許淑媛、許淑宜部分未提出足以證明
    許天平向其借款之證據以實其說，且請求權已罹於時效，分
    別以裁定及判決駁回確定等情，此經本院職權調閱上開74年
    度訴字第3303號確定判決影本、93年度南小字第2459號判決
    影本、107年度南小字第234號卷宗核閱明確，由此可見本件
    原告主張許天平於73年間向其借款之8萬元一事，業經前述
    判決、裁定確定在案，原告再提起本件訴訟予以主張，核其
    當事人、訴訟標的、原因及事實，皆與前揭確定判決相同，
    顯係就法院已判斷之事項再次請求更予審判，揆諸前開說明
    ，本件原告之起訴應為前揭確定判決之效力所及，爰不經言
    詞辯論，依民事訴訟法第249條第1項第7款規定，應以裁定
    駁回之。
四、依民事訴訟法第436條之23、第436條第2項、第249條第1項
    第7款、第95條、第78條，裁定如主文。
中　　華　　民　　國　　110 　年　　12　　月　　22　　日
                  臺灣臺南地方法院臺南簡易庭
                              法  官  林勳煜
上列正本證明與原本無異。
如不服本裁定，得於收受裁定正本後10日內向本院提出抗告狀，
並繳納抗告裁判費新臺幣1,000元整。
中　　華　　民　　國　　110 　年　　12　　月　　22　　日
                              書記官  朱烈稽